ACORDAO-COMPLETO-2343694

ACÓRDÃO DE RELAÇÃO

ACÓRDÃO DE RELAÇÃO 309/2019 ATA 2/2019 - PRIMEIRA CÂMARA

Acórdão 309/2019-TCU-Primeira Câmara
Os Ministros do Tribunal de Contas da União, reunidos em sessão da Primeira Câmara, tendo em vista que os efeitos financeiros dos atos de admissão de pessoal em análise se exauriram antes de seu processamento pela Corte, ACORDAM, por unanimidade, com fundamento no art. 143, inciso II, do Regimento Interno, c/c o art. 7º da Resolução TCU nº 206, de 24/10/2007, em considerar prejudicados, por perda de objeto, os atos constantes deste processo, de acordo com os pareceres emitidos nos autos:
1. Processo TC-Processo 028.403/2018-5 (ATOS DE ADMISSÃO) 
	1.1. Interessados: Gabriel Luís da Conceição (XXX.951.997-XX) ; Gabriela Catolino (XXX.403.246-XX) ; Gilmara Deziderio Ferreira (XXX.665.217-XX) ; Gladson de Souza Machado (XXX.310.287-XX) ; Iaisa Helena Magalhães (XXX.983.926-XX) ; Igor Guimarâes Leal Messias Vieira de Souza (XXX.740.727-XX) ; Israel Sanches Marcelino (XXX.945.277-XX) ; Italo Guimarães do Vale (XXX.476.647-XX) ; Iuri Braun (XXX.696.667-XX) ; Izabel Priscila Pimentel da Silva (XXX.116.597-XX) ; Jacqueline Brasileiro de Paiva (XXX.488.087-XX) ; Janine Pessanha de Carvalho (XXX.789.057-XX) ; Jenevaldo Barbosa da Silva (XXX.653.506-XX) ; Joice de Jesus Lemos (XXX.868.497-XX) ; Jonathas Coelho Queiroz da Silva (XXX.802.877-XX) ; Jorge Antonio Domingues da Fonseca (XXX.670.637-XX) ; Jorge Luiz Ribeiro de Melos (XXX.540.857-XX) ; João Luiz Jacintho (XXX.189.717-XX) ; João Olinto Trindade Junior (XXX.423.157-XX) ; João Victor Pacheco Gomes (XXX.575.027-XX) 
	1.2. Órgão/Entidade: Universidade Federal Rural do Rio de Janeiro
	1.3. Relator: Ministro Walton Alencar Rodrigues
	1.4. Representante do Ministério Público: Procurador Rodrigo Medeiros de Lima
	1.5. Unidade Técnica: Secretaria de Fiscalização de Pessoal (SEFIP) .
	1.6. Representação legal: não há.
	1.7. Determinações/Recomendações/Orientações: não há.

Primeira Câmara

Gabriel Luís da Conceição (XXX.951.997-XX); Gabriela Catolino (XXX.403.246-XX); Gilmara Deziderio Ferreira (XXX.665.217-XX); Gladson de Souza Machado (XXX.310.287-XX); Iaisa Helena Magalhães (XXX.983.926-XX); Igor Guimarâes Leal Messias Vieira de Souza (XXX.740.727-XX); Israel Sanches Marcelino (XXX.945.277-XX); Italo Guimarães do Vale (XXX.476.647-XX); Iuri Braun (XXX.696.667-XX); Izabel Priscila Pimentel da Silva (XXX.116.597-XX); Jacqueline Brasileiro de Paiva (XXX.488.087-XX); Janine Pessanha de Carvalho (XXX.789.057-XX); Jenevaldo Barbosa da Silva (XXX.653.506-XX); Joice de Jesus Lemos (XXX.868.497-XX); Jonathas Coelho Queiroz da Silva (XXX.802.877-XX); Jorge Antonio Domingues da Fonseca (XXX.670.637-XX); Jorge Luiz Ribeiro de Melos (XXX.540.857-XX); João Luiz Jacintho (XXX.189.717-XX); João Olinto Trindade Junior (XXX.423.157-XX); João Victor Pacheco Gomes (XXX.575.027-XX)

WALTON ALENCAR RODRIGUES

não há.

Procurador Rodrigo Medeiros de Lima

ATOS DE ADMISSÃO (ADS)

Secretaria de Fiscalização de Pessoal (SEFIP).